【裁判字號】    92,上易,661
【裁判日期】    920626
【裁判案由】    竊盜
【裁判全文】
臺灣高等法院高雄分院刑事判決                    九十二年度上易字第六六一號
    上  訴  人
    即  被  告  乙○○
右上訴人因竊盜案件，不服臺灣高雄地方法院九十一年度易字第三九０一號中華民國
九十二年三月十一日第一審判決（起訴案號：臺灣高雄地方法院檢察署九十一年度偵
字第一九七六六號），提起上訴，本院判決如左：
      主  文
上訴駁回。
      事  實
一乙○○於民國九十一年九月四日下午九時許，與年籍姓名不詳綽號「育明」之成年
  男子，共同基於意圖為自己不法所有之犯意聯絡，分騎車牌號碼ＸＭＢ—四一七重
  型機車及車牌號碼ＺＦＶ—二一０輕型機車，攜帶綽號「育明」所有，客觀上可供
  凶器使用之大手壓剪、小手壓剪、起子、鋸子、鉗子各一把、美工刀、水果刀各二
  把、美工刀片一盒，前往高雄市鼓山區○○○路一一三九號高雄市政府警察局鼓山
  分局內惟派出所新建工程地下室，以前開兇器著手剪取倫昌水電工程有限公司（下
  稱倫昌公司）承攬前開新建工程電纜配線所施作之ＰＶＣ二五○平方電纜線，甫剪
  下十六段ＰＶＣ二五○平方電纜線並予剝除外皮，尚未得手之際，即於當日下午十
  時許，為前往工地巡視之員警發覺，當場查獲乙○○而未遂，並扣得上開大手壓剪
  、小手壓剪、起子、鋸子、鉗子各一把、美工刀、水果刀各二把、美工刀片一盒、
  長束帶一綑、短束帶一袋、粘式配線一包、膠袋三卷、工具袋一只，綽號「育明」
  之成年男子則趁隙逃逸。
二案經高雄市政府警察局鼓山分局移請臺灣高雄地方法院檢察署檢察官偵查起訴。
      理  由
一訊據被告乙○○固坦承於右揭時為警查獲，惟矢口否認有竊盜犯行，辯稱：當天伊
  是與蘇昱銘一起要到工地旁的夜市吃東西，因一時找不到廁所，所以跑到工地裡去
  ，伊上廁所有一個習慣就是要把衣服、褲子脫掉，後來伊聽到有人喊「不要走」，
  伊就跑到樓上，警方就把伊抓到派出所云云。
二經查：
(一)倫昌公司所承包高雄市政府警察局鼓山分局內惟派出所電纜配線工程所施作之電纜
  線，確於右揭時地，遭人竊取而剪下十六段ＰＶＣ二五○平方電纜線一情，業經被
  害人倫昌公司負責人甲○○指述綦詳（見警卷第三頁）；且證人即當場查獲被告之
  高雄市政府警察局鼓山分局內惟派出所（下簡稱內性派山所）員警林金柱到庭證稱
  ：我們的工地連續二次被偷過二次，當天伊經過工地時發現有停二部機車，所以伊
  找另一位同事一起到工地，我們一起到工地的地下室，伊到一樓把臨時電力打開，
  伊同事就發現有二名逃跑，一名往地下室跑，一名往樓上跑，伊就通報巡邏警員過
  來支援，並就由二樓開始找，找到五樓，發現被告只有穿一條內褲躲在水塔與陽台
  的夾縫裡，‧在現場有發現剪電線的工具還夾在電線上，被告的衣服、褲子還與剪
  下的電線放在一起，電線表皮的塑膠已經拔掉了，現場還有油壓剪、美工刀，‧沒
  有抓到另一人，我們另一名同事有看到那個人，是留長髮有稍微染黃，‧伊說我們
  工地已經被偷二次了，他說他只有偷這一次，他在現場有承認他有偷等語（見原審
  卷第二十二頁至第二十三頁），另證人即同時查獲之員警劉錫卿亦為相同之證述（
  見同上卷第二十四頁），足見證人林金柱及劉錫卿係因內惟派出所新建工程工地先
  前已有失竊紀錄，於巡邏時，發現工地前停放有二部機車，心覺有異而入內查看，
  始查獲被告。且由遺留於現場之作案工具、剪下之電纜線及被告之衣物，均係放置
  於同一處所，而被告於遭人發覺時僅著內褲，堪認被告即係行竊之人。且被告於警
  詢中供稱：『育明』男子於九十一年九月四日晚上九時許與伊在工地對面吃東西，
  『育明』則提議說要進去工地，『育明』也沒有說要做何事，『育明』則背一只袋
  子進入工地，伊隨同一起進去工地二樓，‧警方於工地地下室起獲有竊取電纜線工
  具計有大手壓剪、小手壓剪、起子、鋸子、鉗子各一把、美工刀、水果刀各二把、
  美工刀片一盒、長束帶一綑、短束帶一袋、粘式配線一包、膠袋三卷、工具袋一只
  ，是『育明』男子所有等語（見警卷第一頁反面至第二頁），亦足認遺留於現場之
  工具乃綽號「育明」之男子與被告一同進入竊案現場時所攜帶，而該等工具於遭證
  人林金柱發覺時，其一仍夾於電纜線上，益徵該等工具確係做為行竊之用，是遺留
  於現場之工具既係被告與綽號「育明」之男子一同攜入竊案現場，該等工具並遭人
  做為作案工具使用。此外，復有大手壓剪、小手壓剪、起子、鋸子、鉗子各一把、
  美工刀、水果刀各二把、美工刀片一盒、長束帶一綑、短束帶一袋、粘式配線一包
  、膠袋三卷、工具袋一只扣案及高雄市政府警察局鼓山分局扣押筆錄一紙、贓物認
  領保管單一紙、照片十張附卷可稽，則被告辯稱其並未行竊，實無可採。
(二)至被告雖一再否認其於警訊中所述之真實性，並辯稱曾遭警員刑求云云，然觀諸被
  告於接受警方訊問時，對警方所訊問之問題多係拒絕作答，有警訊筆錄在卷可參，
  倘如被告所言，其於製作警訊筆錄時有遭警方逼迫，警方又豈會容忍被告就所訊問
  之問題多數拒絕作答。況且本院當庭勘驗警詢錄音帶結果：警察確實是一邊製做筆
  錄、連續錄音，經被告陳述後，再以電腦撰打筆錄，筆錄內容與錄音內容相同，並
  未聽聞被告所說遭刑求之聲音，且被告未回答問題時，警察就在筆錄上記載被告拒
  絕陳述。警察一直質問被告在工地十幾分鐘穿內褲是作何事，被告起初說很熱，後
  來被告就說我拒絕回答，警察即據實記載。警察詢問之態度良好，無利誘、脅迫、
  恐嚇之情形。被告還向警察詢問檢驗問題，警察回稱可以向檢察官聲請，被告並稱
  受傷是警方在逮捕他過程造成的等情，有本院訊問筆錄在卷足憑（見本院卷第三十
  四頁）。是以足認被告於警訊筆錄中所述，均係出於其自由意識之供述。則被告事
  後空言否認其警詢筆錄之真實性，尚無可採。又被告辯稱其係前往該工地如廁云云
  ，惟該建築工地前方即有一臨時廁所，亦據證人林金柱證述在卷（見原審卷第二十
  五頁），被告如需如廁，實無進入工地之必要，且被告為警查獲時，身上僅著有內
  褲一條，地點又係在五樓水塔及陽台間之夾縫，被告顯非在該處如廁，是以被告所
  辯，乃與常情有悖。另被告又辯稱當日確與蘇昱銘前往該處，並未行竊云云。惟證
  人蘇昱銘於原審，及本院審理中與被告對質時均證稱：伊僅將機車借與被告之友人
  「明仔」，並未與被告共同前往內惟派出所新建工地附近等語（見原審卷第五十頁
  至第五十一頁、本院卷第四十九頁），顯見被告上開辯解與事實不符。
(三)綜上所述，被告所辯各節均係避就卸責之詞，均不足採。本件事證已臻明確，被告
  犯行洵堪認定。
三查被告乙○○係持質硬，客觀上足對人之身體、生命構成威脅之扣案大手壓剪、小
  手壓剪、起子、鋸子、鉗子各一把、美工刀、水果刀各二把、美工刀片一盒為之，
  核被告所為，係犯刑法第三百二十一條第一項第三款之攜帶兇器竊盜罪。被告與綽
  號「育明」之男子，係因突遭巡邏員警發覺，始中斷其犯行逃逸，其雖已剪下十六
  段電纜線，然其整體之竊盜犯行尚未完成，應屬未遂；是核被告所為，應係犯刑法
  第三百二十一條第二項、第一項第三款攜帶兇器竊盜未遂罪，公訴人認被告所為係
  犯刑法第三百二十一條第一項第三款之攜帶兇器竊盜既遂罪，尚有未洽。又被告綽
  號「育明」之成年男子就上揭犯行間，有犯意聯絡及行為之分擔，皆為共同正犯。
  因被告著手竊盜未遂，爰依刑法第二十六條前段之規定，減輕其刑。
四被告犯罪事證既明，原審法院依據刑法刑法第二十八條、第三百二十一條第二項、
  第一項第三款、第二十六條前段、第三十八條第一項第二款，並審酌被告正值青年
  ，不知自食其力，竟以竊盜他人財物之方式牟利，且犯後尚不知悛悔之態度等一切
  情狀，量處有期徒刑七月。又扣案之大手壓剪、小手壓剪、起子、鋸子、鉗子各一
  把、美工刀、水果刀各二把、美工刀片一盒、長束帶一綑、短束帶一袋、粘式配線
  一包、膠袋三卷、工具袋一只，係共同正犯「育明」所有之物，已經被告於警訊中
  供述明確，且為供犯罪所用之物，依刑法第三十八條第一項第二款宣告沒收。其認
  事用法均無違誤，量刑亦稱允妥，被告上訴意旨否認犯行，指摘原判決不當，為無
  理由，應予駁回。
據上論斷，應依刑事訴訟法第三百六十八條，判決如主文。
本案經檢察官林應華到庭執行職務。
中    華    民    國     九十二     年       六       月      二十六    日
                              臺灣高等法院高雄分院刑事第二庭
                                  審判長法官  林正雄
                                        法官  黃壽燕
                                        法官  謝靜雯
右正本證明與原本無異。
不得上訴。
                                      書記官  廖素珍
中    華    民    國     九十二     年       六       月      三十      日
附錄本判決論罪之法條：
中華民國刑法第三百二十一條第一項第三款、第二項
犯竊盜罪而有左列情形之一者，處六月以上、五年以下有期徒刑：
三  攜帶兇器而犯之者。
前項之未遂犯罰之。
                                                                        Ｑ


司法院資訊處製作；財團法人民間司法改革基金會備份。
